臺灣高等法院臺中分院刑事判決　　　　99年度上訴字第2134號
上　訴　人
即　被　告　陳美惠
指定辯護人　本院公設辯護人賴泰鈞
上列上訴人等因違反毒品危害防制條例案件，不服臺灣臺中地方
　法院99年度訴字第533號中華民國99年9月16日第一審判決（起
訴案號：臺灣臺中地方法院檢察署98年度偵字第25547、25933、
27 117號、99年度偵字第3162、3377號），提起上訴，本院判決
如下：
    主  文
上訴駁回。
    犯罪事實
一、陳美惠前因毒品危害防制條例案件，經原審法院以96年度訴
    字第1859號判處有期徒刑10月、6月，並經該以96年度聲減
    字第3784號裁定減刑並定應執行有期徒刑7月15日確定，甫
    於97年3月26日執刑完畢，仍不知警惕。陳美惠、喬宗政（
    業據本院另以99年度上訴字第1787號判決有罪）於不詳時間
    、地點，非因販賣而共同持有數量不詳之第一級毒品海洛因
    後，竟共同基於販賣第一級毒品海洛因以營利之犯意聯絡，
    先由陳美惠以喬宗政所持用之門號0000000000號行動電話（
    未扣案）為聯絡工具，其2人與購買海洛因之劉慧芳議定交
    易之時間、地點、金額、數量等重要事項後，再由其2人依
    約前往約定地點交付毒品，並收取價金。其交易之對象、販
    賣之時間、地點、數量、金額、販賣所得、聯絡販賣事宜之
    電話門號等情均詳如附表所示，共計2次。
二、案經彰化縣警察局北斗分局報告臺灣臺中地方法院檢察署檢
    察官偵查起訴。
    理    由
一、證據能力方面：
  (一)按被告以外之人於偵訊中向檢察官所為之陳述，除顯有不可
    信之情況者外，得為證據，刑事訴訟法第159條之1第2項定
    有明文。而所謂不可信情況之認定，法院應審酌被告以外之
    人於陳述時之外在環境及情況，例如：陳述時之心理狀況、
    有無受到外力干擾等，以為判斷之依據，故係決定陳述有無
    證據能力，而非決定陳述內容之證明力。是被告以外之人前
    於偵查中已具結而為證述，除反對該項供述得具有證據能力
    之一方，已釋明「顯有不可信之情況」之理由外，皆得為證
    據；又司法實務運作上，咸認偵查中檢察官向被告以外之人
    所取得之陳述，原則上均能遵守法律規定，不致違法取供，
    被告以外之人於偵查中依法應具結者已具結，向檢察官所為
    之陳述，原則上具有證據能力。本案證人劉慧芳於檢察官偵
    查時以證人身份作證，經檢察官告以具結之義務及偽證之處
    罰，並經具結而陳述，且無證據顯示係遭受強暴、脅迫、詐
    欺、利誘等外力干擾情形且證人劉慧芳於原審及本院審理時
    均經傳喚到庭具結作證，行交互詰問，有結文在卷為憑，已
    透過詰問程序保障被告之對質詰問權，是上開證人之陳述自
    均具有證據能力。
  (二)再按有事實足認被告或犯罪嫌疑人有最輕本刑為3年以上有
    期徒刑之罪嫌，並危害國家安全或社會秩序情節重大，而有
    相當理由可信其通訊內容與本案有關，且不能或難以其他方
    法蒐集或調查證據者，偵查中得由檢察官核發通訊監察書，
    95年5月30日修正公布通訊保障及監察法第5條第1項第1款及
    第2項分別定有明文。又按偵查犯罪機關依法定程序監聽之
    錄音，如已踐行調查證據程序，非不可採為認定犯罪事實之
    基礎（最高法院93年度臺上字第6510號判決意旨參照）。本
    件採為判決基礎之卷附通訊監察錄音及譯文，其所憑之通訊
    監察書之核發經過及記載事項，均符合通訊保障及監察法之
    相關規定，本案依前述通訊監察書實施之監聽、錄音，自屬
    合法。則依監聽所得錄音，係依憑機械力錄製，未經人為操
    作、不摻雜個人主觀意念，具證據能力；而將上述具有證據
    能力之監聽所得錄音具體以文字紀錄，屬公務員本於職務製
    作的紀錄文書，譯文所載內容，並無顯然不可信之情形，復
    經原審於審理時踐行調查證據程序，揆諸前揭說明，上開通
    訊監察錄音及譯文譯文自有證據能力。
  (三)另按被告以外之人於審判外之陳述，雖不符刑事訴訟法第15
    9條之1至之4等4條之規定，而經當事人於審判程序同意作為
    證據，法院審酌該言詞陳述或書面陳述作成時之情況，認為
    適當者，亦得為證據；當事人、代理人或辯護人於法院調查
    證據時，知有刑事訴訟法第159條第1項不得為證據之情形，
    而未於言詞辯論終結前聲明異議者，視為有前項之同意，同
    法第159條之5定有明文。核其立法意旨，在於傳聞證據未經
    當事人之反對詰問予以核實，原則上先予排除。惟若當事人
    已放棄反對詰問權，於審判程序中表明同意該等傳聞證據可
    作為證據；或於言詞辯論終結前未聲明異議，基於尊重當事
    人對傳聞證據之處分權，暨證據資料愈豐富，愈有助於真實
    發見之理念，且強化言詞辯論主義，使訴訟程序得以順暢進
    行，上開傳聞證據亦均具有證據能力。查本案採為判決基礎
    之證據，除前揭(一)、(二)所示外，其餘被告以外之人於審判外
    之言詞陳述，固屬傳聞證據，本件當事人及辯護人就此部分
    審判外之陳述，及就本案採為判決基礎之文書資料，均未曾
    於言詞辯論終結前爭執其證據能力或聲明異議，原審審酌上
    開陳述作成時之情況，並無違法取證之瑕疵，認以之作為證
    據為適當，揆諸上開規定，該審判外之陳述及文書資料均有
    證據能力。
二、訊據被告陳美惠固坦承認識證人劉慧芳，且確有以另案被告
    喬宗政所持用之門號0000000000號行動電話為聯繫工具，而
    於98年9月5日上午6時30分許至同日下午2時14分許、98年9
    月5日下午5時51分許至同日下午5時59分許與證人劉慧芳所
    持用之門號0000000000號行動電話通聯等情不諱，惟矢口否
    認有何販賣第一級毒品海洛因予證人劉慧芳之犯行，辯稱：
    伊係與證人劉慧芳合資向蘇錦堂購買一級毒品，因蘇錦堂向
    其稱合資購買比較便宜，所以伊才會與證人劉慧芳聯繫。且
    證人劉慧芳於警詢中亦曾供稱「他們是拿我的錢一起去購買
    毒品的」等語，可知伊與證人劉慧芳間確實係合資購買毒品
    的關係，絕非如檢察官所認定係販賣毒品海洛因之關係等云
    云。
三、本院查：
  (一)本件被告陳美惠涉嫌販賣一級毒品海洛因之犯行，經依法執
    行通訊監察，於監察期間內錄得之相關通訊監察譯文：
  I98年9月5日上午06時30分07秒，〈A〉被告喬正宗以持用000
    0000000手機，撥打入〈B〉劉慧芳所持用之0000000000手機
    （申辦人為王思婷），通話內容為：
     B：喂！
     A：阿芳！我跟你說，今天你如果拿的話，我是不是要多一
        個給你，我跟你說要多一個給你嘛？
     B：嗯、嗯。
     A：假如今天姐仔跟我去的話，我就不會拿給你，我晚一點
        再拿給你，你聽懂我的意思嗎？
     B：好！我知道。
     A：OK，好。
  II98年9月5日下午14時06分21秒，〈A〉劉慧芳以持用0000000
    000手機（申辦人為王思婷），撥打入〈B〉被告陳美惠所持
    用之0000000000手機，通話內容為：
     B：喂！現在有要去拿嗎？
     A：25啊！
     B：好啦！在哪？
     A：我家後面啦！
     B：好啦！要到之前在打給你喔！
     A：要等多久啊？
     B：我差不多...好啦！現在過去啦！
     A：好。
  III98年9月5日下午14時14分23秒，〈A〉劉慧芳以持用0000000
    000手機（申辦人為王思婷），撥打入〈B〉被告陳美惠所持
    用之0000000000手機，通話內容為：
    B：喂！在外面了啦！
  Ⅳ98年9月5日上午06時30分07秒，〈A〉劉慧芳以持用0000000
    000手機，撥打入〈B〉陳美惠所持用之0000000000 手機，
    通話內容為：
     B：喂！
     A：你說你在哪裡？
     B：在你家外面啦！馬上出來啊！
     A：我已經出來了啊！
     B：好啦！我現在騎在路上了啦！好啦！
  (二)證人劉慧芳就上開訊監察譯文之相關供述：
  (1)98年10月22日於警詢中之供述：「（問：門號0000-00000號
    申登人為何人？使用人為何人？使用起迄時間為何？）答：
    是我媽媽王思婷身登的，使用人是我本人。該手機是於97.
    03.27日開始使用，至今均為我在使用」「（問：警方提示
    98年09月05日14時06分21秒之譯文及音檔供你確認，通話對
    象及內容為何？）答：是我與陳美惠的通話，她問我要不要
    一起拿毒品，我跟她要買2500元的海洛因毒品。」「（問：
    警方提示98年09月05日17時56分52秒之譯文及音檔供你確認
    ，通話對象及內容為何？）答：內容係指陳美惠在我家外面
    要跟我拿新台幣2500元」等語（見警詢卷368-373頁）。
  (2)98年10月22日於檢察官偵查中證稱：「（問：你所使用的行
    動電話？）答：0000-000000號」「（問：提示行動電話000
    0-000000號與0000-000000號於98.09.04、09.05、09.06、0
    9.08、09.09、09.10日的譯文，該譯文係你何人的對話？）
    答：這是我和喬宗政及陳美惠的對話內容」「（問：上開對
    話內容所指為何？）答：都是我要向喬宗政購買毒品海洛因
    的對話內容」「（問：上開譯文中所示，何者係毒品的代號
    ？）答：25係指2500元的海洛因；『同樣的』係指也是2500
    元的海洛因；『1千』係指1000元的海洛因；『7-11』係指
    在我位於臺中市○區○○路的住處旁的便利商店，如果沒有
    說交易地點，就是在我們家的住處後面」「（問：98年09月
    05日何時完成交易？）答：98年09月05日0時34分52秒那一
    通講完電話後，也是在我家後面我就以2500元代價向喬宗政
    購買海洛因3小包；在98年09月05日14時6分21秒那一通電話
    是陳美惠接的，並在講完98年09月05日14時14分23秒那一通
    電話後，陳美惠和喬宗政一起來，又在我家後面我就以2500
    元代價向喬宗政、陳美惠購買海洛因3小包，由陳美惠拿給
    我；在98年09月05日17時59分21秒那一通講完後，也是陳美
    惠和喬宗政一起來，也是在我家後面我就以2500元的代價向
    喬宗政、陳美惠購買海洛因3小包，由陳美惠拿給我的」「
    （問：你向喬宗政、陳美惠購買毒品的時候，有無先和其他
    藥頭聯繫？）答：沒有。我都是直接向喬宗政和陳美惠聯繫
    ，再直接由喬宗政及陳美惠來交易，但除了98年09月08日那
    一次是喬宗政直接拿毒品來，與我一手交錢一手交貨外，其
    餘的部分都是我要先給他們錢，他們再將毒品拿來給我，因
    此我在想他是拿了錢在去跟別人買」「（問：因此，喬宗政
    與陳美惠直接是賣主，或者是幫他人送毒品？）答：我不知
    道，但是他們都不讓我跟，所以我覺得他們應該是轉賣，藉
    以賺取中間的差價」「（問：你與喬宗政及陳美惠有無一同
    施用？）答：沒有。就譯文的這幾次交易，我們沒有一起施
    用，我買了就直接回家自己用」等語（見98年度他字第5254
    號卷(二)第90-94頁）。
  (3)99年7月22日於另案審理中之證述：「（問：行動電話0000-
    000000號是否為你在使用？）答：是」「（問：你是否曾以
    上開行動電話撥打被告電話，向被告及陳美惠購買海洛因？
    ）答：有」「（問：依照你在偵查及警詢所述購買毒品時間
    ，是否如此？）答：是」「問：請你說明這幾次交易毒品的
    詳細過程？）答：比較固定的方式是每次我都跟被告說二五
    ，就是一個人出二千五百元的意思，由他們去買，約在我家
    後面我把錢拿給他們，然後等他們拿毒品回來分」等語（見
    99年度訴字第533號卷(三)第37-49頁）。
  (4)99年7月20日於原審審理中時證稱：「（問：妳有直接跟蘇
    錦堂買過毒品嗎？）答：沒有」「（問：是否有跟陳美惠、
    喬宗政一起去向蘇錦堂購買過毒品？）答：我有跟陳美惠去
    過一次，我在旁邊，我不認識蘇錦堂」「（問：你知不知道
    陳美惠跟蘇錦堂拿的毒品一包是五百塊？）答：我不知道」
    「（問：陳美惠跟妳說是合資，一人出一半，但是他們透過
    這樣子的方式轉手就賺了妳一千塊，妳有什麼意見？）答：
    （不答）」「（問：現在是否還是認為陳美惠、喬宗政跟妳
    是合資購買毒品？）答：我認為不算」「（問：每次妳是否
    都有參與，價格是否都知道？）答：我沒有每次都參與跟上
    手之間的交易，而且價格也不是每次都知道」等語（見99年
    度訴字第533號卷(二)第324-339頁）。
  (三)被告陳美慧就上開訊監察譯文之供述：
  (1)98年10月22日警詢中供稱：「（問：門號0000-000000、000
    0-000000申登人為何人？使用人為何人？使用起迄時間為何
    ？）答：門號0000-000000的申登人是我本人，也是我本人
    在使用。門號0000-000000身登是喬正宗的母親，平時都是
    喬正宗在使用，有時候我也會跟他借來用，他於何時開始使
    用跟門號我不知道」「（問：警方提示98年09月05日14時06
    分21秒之譯文及音檔供你確認，通話對象及內容為何？『25
    』所指何意？）答：是我與王思婷（該電話申登人為證人劉
    慧芳之母王思婷，以下直接更正為劉慧芳）的通話，通話內
    容是我與劉慧芳合資共同要向蘇錦堂購買毒品海洛因3小包
    原本要價新台幣3000元，他算我們新台幣2500元，『25』就
    是購買海洛因毒品3小包新台幣2500元」「（問：警方提示
    98年09月05日14時14分23秒之譯文及音檔供你確認，通話對
    象及內容為何？）答：是我與劉慧芳通話的，通話內容是我
    與劉慧芳相約要一起前往向蘇錦堂購買毒品海洛因」「（問
    ：警方提示98年09月05日17時56分52秒之譯文及音檔供你確
    認，通話對象及內容為何？）答：是我與劉慧芳的通話，內
    容是我與劉慧芳每人各出新台幣2500元要向蘇錦堂購買毒品
    海洛因，我到她家外面等她要一起前往」等語（見98偵27
    117號第297-305頁）。
  (2)98年10月22日偵查中之供述：「（問：是否認識王思婷？）
    認識，我都叫他『阿芳』」「（問：提示98年09月05日06時
    30分07秒之譯文，內容為何？）答：這是喬宗政打給阿芳的
    電話，我不知道內容」「（問：姐阿是指誰？）答：我」「
    （問：提示98年09月05日14時06分21秒之譯文，內容為何？
    」答：我跟劉慧芳兩個人要去找蘇錦堂拿海洛因，約在中華
    路集合，劉慧芳就騎機車來載我去樂群街找蘇錦堂，這次我
    們兩人分別跟他買2500元海洛因，總共買了5000元，我們打
    完電話大約10幾分鐘就到交易地點」「（問：25是何意？）
    答：就是要去拿2500元的海洛因，我們一人出2500元跟蘇錦
    堂購買海洛因」「（問：提示98年09月05日14時07分12秒、
    14時14分23秒之譯文，內容為何？）答：答：就是劉慧芳打
    電話給蘇錦堂說我們要去找他買海洛因，然後打電話跟我說
    已經到我家門口要來載我了」「（問：提示98年09月05日17
    時56分52秒、17時19分21秒之譯文，內容所指為何？）答：
    這是我們要相約一起去找蘇錦堂拿海洛因，也是一人出2500
    元，總共要買5000元」等語（見98年度偵字第25547號卷(一)
    第254-262頁）。
  (四)被告陳美惠自98年5月28日至98年8月30日，前後九次，以每
    包500元之代價，向同案被告蘇錦堂購買毒品海洛因，數量2
    至5包不等，金額則為1000元至2500元不等之事實，業據陳
    美惠及蘇錦堂一致供明在卷，並有二人相關電話通訊錄音及
    譯文附卷可查，且據本院先於100年1月12日判決在案。
  (五)綜合上開證據：
  (1)證人劉慧芳與被告陳美惠、喬正宗間既有毒品海洛因及金錢
    交付之事實，為劉慧芳、陳美惠一致陳明在卷，並有前揭通
    信錄音及譯文在卷可考，且依卷附之被告陳美惠與證人劉慧
    芳通訊監察譯文顯示，證人劉慧芳與被告陳美惠、另案被告
    喬宗政間之通話內容中，均僅顯示係證人劉慧芳要向被告陳
    美惠、另案被告喬宗政購買毒品，均未提及要與被告陳美惠
    、另案被告喬宗政合資購買毒品，甚或係要向其他藥頭購買
    毒品，是被告陳美惠與證人劉慧芳雖均陳稱合資云云，然與
    本案通訊監察錄音及譯文內容所示之客觀情狀不合，尚難遽
    信。
  (2)證人劉慧芳並未參與被告陳美惠、另案被告喬宗政與上手購
    買毒品之交易細節，亦未知悉每次購買毒品之價格，其對於
    合資購買之對象、合資方式、合資購買之數量等情事均表示
    不甚了解，已據其於原審審理時供述在卷。而依被告陳美惠
    所供，前開毒品來源即同案被告蘇錦堂出售被告陳美惠價格
    係每包500元觀之，被告陳美惠卻以3包2500元之代價，交付
    毒品海洛因予證人劉惠芳，被告顯有營利之意圖。
  (3)縱認本件係爭毒品海洛因重量與被告陳美惠所購不同，然參
    酌證人劉慧芳於原審審理時證稱：本案伊2次均係出2,500元
    ，事後均拿到第一級毒品海洛因3包，被告陳美惠、另案被
    告喬宗政也是出2,500元等語，而依被告陳美惠於原審審理
    時陳稱：伊並沒有賺到劉慧芳的錢，我們是1人2,500元，有
    時候證人劉慧芳會拿4包，伊向上手購買毒品是1包1,000元
    ，買5,000元會多送3包等語（見原審卷(三)第334頁），可知
    依證人與被告前揭所述，本案98年9月5日證人劉慧芳2次購
    買毒品，均係與被告陳美惠、另案被告喬宗政各出2,500元
    ，且係由被告陳美惠、另案被告喬宗政向毒品上手接洽購買
    毒品事宜，並由該2人去向上手即證人蘇錦堂拿取價值5,000
    元之第一級毒品海洛因8包，然事後均僅交付證人劉慧芳3包
    ，顯見其等有從中取得利益無誤。是被告陳美惠、另案被告
    喬宗政確係利用證人劉慧芳無從知悉其等向毒品上手交易事
    宜細節，而故意告知證人劉慧芳係與其等合資購買，來逃避
    其等刑責。
  (4)被告陳美惠等人既利用合資購買之機會，遂其營利之意圖，
    交付毒品海洛因予劉慧芳，是即難以上開譯文中被告陳美惠
    對證人劉慧芳所稱：「喂！現在有要去拿嗎？」部分為其有
    利之認定；證人劉慧芳於警詢及原審審理時所供合資購買云
    云，亦應係受到被告陳美惠、另案被告喬宗政陳述之誤導，
    無足採信。
    依上所述，本件事證明確，被告陳美惠之犯行應堪認定。
四、按共同正犯之成立，祇須具有犯意之聯絡，行為之分擔，既
    不問犯罪動機起於何人，亦不必每一階段犯行，均經參與（
    最高法院34年上字第862號判例參照）。又共同實施犯罪行
    為之人，在合同意思範圍以內，各自分擔犯罪行為之一部，
    相互利用他人之行為，以達其犯罪之目的者，即應對於全部
    所發生之結果，共同負責（最高法院28年上字第3110號判例
    參照）。本件被告美惠既有以另案被告喬宗政所持用門號00
    00000000號行動電話與證人劉慧芳所持用之門號0000000000
    號行動電話聯繫，被告陳美惠、另案被告喬宗政並與證人劉
    慧芳議定交易之時間、地點、金額、數量等重要事項後，再
    由其2人依約前往約定地點交付毒品，並收取價金，均係參
    與構成犯罪事實之一部，自屬分擔實施之犯罪行為，應為共
    同正犯。被告陳美惠與另案被告喬宗政所為如附表所示之共
    同販賣海洛因2次之犯行，均係犯毒品危害防制條例第4條第
    1項之販賣第一級毒品罪；而其等各次持有第一級毒品海洛
    因之低度行為，應各為販賣、轉讓之高度行為所吸收，皆不
    另論以持有罪責。被告有如犯罪事實欄所載犯罪科刑及刑之
    執行情形，有臺灣高等法院被告前案紀錄表在卷可稽，其於
    有期徒刑執行完畢後5年內，故意再犯本案有期徒刑以上之2
    罪，均為累犯，除法定本刑為死刑、無期徒刑部分不得加重
    外，其餘均應依法加重其刑；被告陳美惠所為本件販賣海洛
    因犯行，固戕害國民健康，助長施用毒品惡習，其行為實屬
    不該，惟審酌本件被告等販賣海洛因次數、各次販賣賣金額
    ，應均仍係小額交易，屬毒品交易之下游，其惡性情節較諸
    大量走私進口或長期販賣毒品之「大盤」、「中盤」毒販有
    差異，其對社會整體侵害之程度尚非鉅大，就前揭所犯之販
    賣第一級毒品罪，其最輕法定本刑為無期徒刑，實屬情輕法
    重，衡其犯罪情狀在客觀上顯非不可憫恕，縱使量處法定最
    低刑度之刑，仍嫌過重，而依被告客觀之犯行與主觀之惡性
    二者加以考量其犯罪情狀，爰依刑法第59條之規定，就被告
    等所犯上開販賣毒品犯行分別均酌量減輕其刑，並依法先加
    重後減輕其刑。再，被告陳美惠分別於不同時間、地點販賣
    海洛因，每次在時間及地點差距上，可以分開，在刑法評價
    上，各具獨立性，各次行為皆可單獨成立犯罪，顯非於同時
    同地或密切接近之時地實施犯罪之接續犯，被告陳美惠、另
    案被告喬宗政如附表所示2次共同販賣第一級毒品罪，犯意
    各別，行為互殊，應予分論併罰。
五、原審因而適用刑事訴訟法第299條第1項前段，毒品危害防制
    條例第4條第1項、第19條第1項，刑法第11條、第28條、第4
    7條第1項、第59條等規定，並審酌被告陳美惠有多次犯罪前
    科之品性，素行非佳，其明知海洛因係戕害人身心之毒品，
    為貪圖不法利益，竟販賣予他人施用，危害社會治安及國民
    健康，且販賣毒品為政府戮力查緝之罪，海洛因皆足以使施
    用者導致精神、性格異常，造成生命危險之生理成癮性及心
    理依賴性，兼衡被告各次販賣海洛因之所得、次數及數量，
    犯後否認犯行之犯後態度等一切情狀，分別量處如附表所示
    之刑，並定其應執行之刑為有期徒刑17年8月；另就從刑部
    分：I被告如附表所載各次因販賣第一級毒品所得之金額，
    雖均未扣案，仍應依毒品危害防制條例第19條第1項規定宣
    告沒收，前揭部分如全部或一部不能沒收時，以被告陳美惠
    與另案被告喬宗政之財產連帶抵償之。II未扣案之被告所持
    用之門號0000000000號行動電話，係被告陳美惠用以聯繫如
    附表所示共同販賣毒品海洛因事宜，亦應被告陳美惠與另案
    被告喬宗政連帶追徵其價額等情，原審判決之認事用法核無
    違誤，量刑亦屬允當，上訴意旨猶執陳詞否認犯罪，其上訴
    為無理由，應予駁回。
六、被告劉志豪部分另行審結。
七、據上論結，應依刑事訴訟法第368條，判決如主文。
本案經檢察官王雪惠到庭執行職務。
中    華    民    國  100    年     2    月     16    日
            刑事第四庭    審判長法  官  洪  耀  宗
                                法  官  林  清  鈞
                                法  官  劉  登  俊
以上正本證明與原本無異。
如不服本判決應於收受送達後十日內向本院提出上訴書狀，其未
敘述上訴理由者，並得於提起上訴後十日內向本院補提理由書（
均須按他造當事人之人數附繕本）「切勿逕送上級法院」。
                                書記官  張  惠  彥
中    華    民    國   100    年    2     月    16    日
附表：
 ┌──┬────┬────┬────┬────────────────┬─────────┐
 │編號│販賣對象│時間    │地點    │      販 賣 毒 品 之 方 式      │     罪    刑     │
 ├──┼────┼────┼────┼────────────────┼─────────┤
 │01  │劉慧芳  │98年9 月│臺中市北│喬宗政、陳美惠於98年9 月5 日上午│陳美惠共同販賣第一│
 │    │        │5日下午2│區○○路│6 時30分7 秒至同日下午2 時14分23│級毒品，累犯，處有│
 │    │        │時14分通│90巷29號│秒許，先由陳美惠以其與喬宗政所持│期徒刑拾伍年肆月。│
 │    │        │話完畢後│劉慧芳住│用之門號0000000000號行動電話與劉│未扣案之門號098343│
 │    │        │某時許  │處後面  │慧芳所持用之門號0000000000號行動│2312號行動電話壹具│
 │    │        │        │        │電話聯繫後，雙方便於電話中，以「│沒收，如全部或一部│
 │    │        │        │        │25」等語，代表2,500 元之第一級毒│不能沒收，應與喬宗│
 │    │        │        │        │品海洛因。待雙方於電話中完成約定│政連帶追徵其價額。│
 │    │        │        │        │交易毒品之事宜後，喬宗政、陳美惠│未扣案之販賣第一級│
 │    │        │        │        │即於通話完畢後，即於左列時間、地│毒品所得新臺幣貳仟│
 │    │        │        │        │點，以2,500 元之代價，共同販賣第│伍佰元與喬宗政連帶│
 │    │        │        │        │一級毒品海洛因3小包予劉慧芳1次。│沒收，如全部或一部│
 │    │        │        │        │                                │不能沒收時，以其與│
 │    │        │        │        │                                │喬宗政之財產連帶抵│
 │    │        │        │        │                                │償之。            │
 ├──┼────┼────┼────┼────────────────┼─────────┤
 │02  │劉慧芳  │98年9 月│臺中市北│喬宗政、陳美惠於98年9 月5 日下午│陳美惠共同販賣第一│
 │    │        │5日下午5│區○○路│5 時51分9 秒至同日下午5 時59分21│級毒品，累犯，處有│
 │    │        │時59分通│90巷29號│秒許，先由陳美惠以其與喬宗政所持│期徒刑拾伍年肆月。│
 │    │        │話完畢後│劉慧芳住│用之門號0000000000號行動電話與劉│未扣案之門號098343│
 │    │        │某時許  │處後面  │慧芳所持用之門號0000000000號行動│2312號行動電話壹具│
 │    │        │        │        │電話聯繫後，雙方便於電話中，以「│沒收，如全部或一部│
 │    │        │        │        │25」等語，代表2,500 元之第一級毒│不能沒收，應與喬宗│
 │    │        │        │        │品海洛因。待雙方於電話中完成約定│政連帶追徵其價額。│
 │    │        │        │        │交易毒品之事宜後，喬宗政、陳美惠│未扣案之販賣第一級│
 │    │        │        │        │即於通話完畢後，即於左列時間、地│毒品所得新臺幣貳仟│
 │    │        │        │        │點，以2,500 元之代價，共同販賣第│伍佰元與喬宗政連帶│
 │    │        │        │        │一級毒品海洛因3小包予劉慧芳1次。│沒收，如全部或一部│
 │    │        │        │        │                                │不能沒收時，以其與│
 │    │        │        │        │                                │喬宗政之財產連帶抵│
 │    │        │        │        │                                │償之。            │
 └──┴────┴────┴────┴────────────────┴─────────┘